Sebastián Blandón Londoño

INGENIERO INDUSTRIAL, DOCENTE CC. 1088350576

Líneas temáticas

- Investigación de Operaciones y Estadística, Analítica de Datos.
- Mercados Eléctricos.
- Administración de Operaciones, Sistemas de Producción.

Experiencia

DOCENTE CATEDRÁTICO

Universidad Tecnológica de Pereira | 2024 - Actualidad

- Asignatura: Producción I, Ingeniería Industrial FACIEM.
- Asignatura: Producción I, Ingenieria Industrial FACIEM.
 Asignatura: Investigación de Operaciones II, Ingeniería Industrial
- Asignatura: Estadística General, Programas varios FACIEM.
- Asignatura: Creación de Empresas y Plan de Negocios, Programa Administración de Empresas - FACIEM.



- Preparación y procesamiento de datos.
- Referenciamiento bibliográfico.
- Presentación de informes.

Universidad Tecnológica

ESTUDIANTE DE PRÁCTICA

Empresas Públicas de Medellín E.S.P | 2022 - 2023

- Implementación y sostenimiento de la metodología 5s en las centrales mayores de generación de electricidad a través de la formulación de planes de mejora y su seguimiento.
- Diseño e implementación de herramientas de inteligencia de negocio y análisis de datos.
- Diseño y desarrollo un aplicativo piloto para la digitalización de las rondas operativas de la central térmica La Sierra a partir de las necesidades identificadas con los operadores y jefes de la central.

epm®

MONITOR ACADÉMICO

Facultad de Ciencias Empresariales UTP | Feb 2017 - 2021

- Asesoramiento a investigaciones doctorales y de maestría a través de análisis bibliométricos y búsqueda en bases de datos.
- Acompañamiento al grupo de investigación GEIO y el laboratorio Celda de Manufactura Flexible mediante charlas a estudiantes, planeación y ejecución de planes de trabajo, diseño y aplicación de instrumentos estadísticos, análisis de datos, y redacción de correos electrónicos y documentos.

COORDINADOR PROYECTO AEMIN UTP

Oficina de Relaciones Internaciones UTP | 2017 - 2018

Planificación en equipo de estrategias que permitieron desarrollar habilidades blandas en estudiantes de pregrado y maestría de la Universidad Tecnológica de Pereira, con enfoque en creación de redes de contacto y colaboración entre estudiantes locales y estudiantes en intercambio académico nacional e internacional.



Formación

MAESTRÍA EN INVESTIGACIÓN OPERATIVA Y ESTADÍSTICA (ESTUDIANTE)

Universidad Tecnológica de Pereira | 2024 - Actualidad



INGENIERÍA INDUSTRIAL

Universidad Tecnológica de Pereira | 2023



Perfil

Ingeniero industrial apasionado por el análisis de datos, la tecnología y el mejoramiento continuo.

Tengo experiencia en el diseño de instrumentos para la recolección de datos y análisis de los mismos, además de la formulación, seguimiento y control a planes de mejora.

Contacto

s.blandon@utp.edu.co Móvil: +57 301 718 8478 Pereira, Risaralda



linkedin.com/in/sebastian-blandon

Idiomas

Español: nativo Inglés: B2 Francés: B1

Habilidades

- Autoconocimiento
- Trabajo en equipo
- Proactividad

Competencias

- Buena ortografía y redacción
- Capacidad de análisis
- Disposición a aprender

Software

- AMPI
- IBM SPSS Statistics
- Microsoft PowerApps, PowerBI,

SharePoint

- Qlik Sense
- RStudio y R
- Python
- Solidworks, level associate

Sebastián Blandón Londoño

INGENIERO INDUSTRIAL, DOCENTE CC. 1088350576

Cursos

GOOGLE BUSINESS INTELLIGENCE

Google - Coursera | 2024 - Actualidad

- Curso patrocinado por Volunteer State Community College.

G



INTRODUCCIÓN A LA ESTADÍSTICA CON R

Université Paris-Saclay | 5 semaines, 2021

- Curso tomado en la plataforma France Université Numérique (FUN).

CURSO DE LENGUA FRANCESA

Alliance Française de Pereira | 2017 - 2020

- Becario semillero de francés del convenio Universidad Tecnológica de Pereira - Alianza Francesa de Pereira. Beca gestionada por la Oficina de Relaciones Internacionales UTP.



APLICACIÓN BÁSICA DE HERRAMIENTAS CAD EN EL PROCESO DE DISEÑO

Facultad de Ingeniería Mecánica UTP | 2019



CURSO DE LENGUA INGLESA

Centro Colombo Americano de Pereira | 2014 - 2017



Actividades extracurriculares

MIEMBRO DEL SEMILLERO DE INVESTIGACIÓN DE INGENIERÍA INDUSTRIAL

Facultad de Ciencias Empresariales UTP | 2016 - 2023

Participación en eventos

II CONGRESO INTERNACIONAL DE ESTUDIOS SOCIALES, FINANCIEROS E INTERNACIONALES Y IV COLOQUIO DE INVESTIGACION

Ponente | Virtual, Agosto 2024

- Ponencia "Riesgo sistémico del sector eléctrico y su impacto en el mercado de capitales regional".

XI ENCUENTRO REGIONAL DE SEMILLEROS DE INVESTIGACIÓN RREDSI

Ponente | Virtual, Octubre 2021

- Ponencia "Potencialización del Laboratorio Celda de Manufactura Flexible de la Facultad de Ciencias Empresariales de la Universidad Tecnológica de Pereira".

ENCUENTRO INTERNACIONAL DE EDUCACIÓN EN INGENIERÍA ACOFI

Ponente | Cartagena, Septiembre 2021

- Ponencia "La gamificación como herramienta para el acercamiento de estudiantes de ingeniería industrial a las celda de manufactura flexible"

XI ENCUENTRO DEPARTAMENTAL DE SEMILLEROS DE INVESTIGACIÓN DE RISARALDA

Ponente | Virtual, Junio 2021

 Ponencia "Potencialización del Laboratorio Celda de Manufactura Flexible de la Facultad de Ciencias Empresariales de la Universidad Tecnológica de Pereira".



Perfil

Ingeniero industrial apasionado por el análisis de datos, la tecnología y el mejoramiento continuo.

Tengo experiencia en el diseño de instrumentos para la recolección de datos y análisis de los mismos, además de la formulación, seguimiento y control a planes de mejora.

Contacto

s.blandon@utp.edu.co Móvil: +57 301 718 8478 Pereira, Risaralda



linkedin.com/in/sebastian-blandon

Idiomas

Español: nativo Inglés: B2 Francés: B1

Habilidades

- Autoconocimiento
- Trabajo en equipo
- Proactividad

Competencias

- Buena ortografía y redacción
- Capacidad de análisis
- Disposición a aprender

Software

- AMPI
- IBM SPSS Statistics
- Microsoft PowerApps, PowerBI,

SharePoint

- Qlik Sense
- RStudio y R
- Python
- Solidworks, level associate